臺灣桃園地方法院民事簡易判決
111年度桃簡字第493號
原      告  古知昀
被      告  李文昌

上列被告因過失傷害案件（110年度壢交簡字第33號），經原告
提起刑事附帶民事訴訟請求損害賠償，經本院刑事庭移送前來（
110年度壢交簡附民字第7號），本院於民國111年5月2日言詞辯
論終結，判決如下：
　　主    文
被告應給付原告新臺幣參拾柒萬零捌拾柒元。
原告其餘之訴駁回。
訴訟費用由被告負擔百分之六十六，餘由原告負擔。
本判決第一項得假執行。
原告其餘假執行聲請駁回。
    事實及理由
壹、程序部分：
    被告經合法通知，未於言詞辯論期日到場，核無民事訴訟法
    第386條所列各款情事，爰依民事訴訟法第433條之3規定，
    依職權一造辯論而為判決。
貳、實體部分：　　
一、原告主張：被告於民國109年2月24日下午2時1分許，駕駛車
    牌號碼000-0000號自用小貨車（下稱肇事車輛），行經桃園
    市○○區○○路0段000○0號前，在劃有分向限制線之路段貿然迴
    轉，適有原告騎乘訴外人葉玉滿所有車牌號碼000-000號普
    通重型機車（下稱系爭機車）沿同向直行，見狀閃避不及因
    而發生碰撞，原告因此受有右膝挫傷、右側大拇指擦傷及右
    膝外傷性前後十字韌帶完全斷裂併半月板損傷之傷害（下稱
    系爭傷害），原告因系爭傷害支出醫藥費新臺幣（下同）11
    萬5,894元、交通費用2萬0,750元，並受有將來醫療費用損
    失11萬0,456元、9個月不能工作損失18萬元，且系爭機車維
    修費用為1萬2,900元，葉玉滿已將系爭機車損害賠償請求權
    讓與原告，原告復因系爭傷害精神痛苦不已，被告應賠償精
    神慰撫金12萬元，上開損害金額合計56萬元，爰依侵權行為
    及債權讓與之規定，提起本件訴訟等語，並聲明：被告應賠
    償原告56萬元。願供擔保請准宣告假執行。
二、被告未於言詞辯論期日到場，亦未提出書狀為任何聲明或陳
    述。
三、本院之判斷：
　㈠按因故意或過失，不法侵害他人之權利者，負損害賠償責任
    。汽車、機車或其他非依軌道行駛之動力車輛，在使用中加
    損害於他人者，駕駛人應賠償因此所生之損害，民法第184
    條第1項前段、第191條之2前段分別定有明文。按汽車迴車
    時，在設有禁止迴車標誌或劃有分向限制線，禁止超車線、
    禁止變換車道線之路段，不得迴車，道路交通安全規則第10
    6條第2款定有明文。經查，被告於上開時地駕駛肇事車輛未
    注意分向限制線不得迴轉而逕自迴轉，碰撞直行而由原告騎
    乘葉玉滿所有系爭機車，致原告受有系爭傷害等情，有道路
    交通事故當事人登記聯單、現場圖、國軍桃園總醫院附設民
    眾診療服務處（下稱桃園總醫院）、長庚醫療財團法人林口
    長庚紀念醫院（下稱林口長庚）診斷證明書、手術紀錄單及
    照片等證據在卷可稽（見本院附民卷第21至37頁、第81至89
    頁），並經本院調卷本件刑事案件卷宗，依卷內事證認定上
    開事實無誤，堪信為真實。被告駕駛行為自已違反前開不得
    迴車之過失，又原告駕駛系爭車輛直行，對被告突然違規迴
    車之行為，無注意可能性，則原告已盡注意之能事，自無與
    與有過失。從而，被告駕駛行為確有過失，就本件事故應負
    全部過失責任，且其過失行為與原告系爭傷害具有相當因果
    關係，應負侵權行為損害賠償之責。
　㈡原告請求項目：
　⒈醫療費用：　
　　原告因系爭傷害支出醫療費用11萬5,894元，有桃園總醫院
    、林口長庚收據、合杏骨科門診醫療費用收據、統一發票及
    收據等證據附卷可參（見本院附民卷第39至89頁），原告請
    求被告賠償上開費用，自屬有據。
　⒉交通費用：
　　經查，原告主張其因系爭傷害支出就醫交通費用2萬0,750元
    ，然未提出相關單據（見本院桃簡卷第38頁反面），自難認
    有此部分支出。是原告請求被告賠償上開交通費用自屬無據
    。
　⒊將來醫療費用：
　　經查，原告未提出將來醫療費用之預估證明，原告請求將來
    醫療費用11萬0,456元自屬無據。
　⒋不能工作損失：　　
　　原告因系爭傷害9個月內不宜劇烈運動及粗重工作等情，有
    林口長庚診斷證明書附卷可參（見本院附民卷第87頁），則
    原告主張其因系爭傷害不能工作9個月自屬有據。又原告主
    張其從事粗工，每月工資2萬元（見本院桃簡卷第38頁反面
    ），未高於109年最低基本工資2萬3,800元應屬可採，則原
    告請求9個月不能工作損失18萬元（計算式：2萬×9=18萬）
    ，為有理由。　　
  ⒌系爭機車損害：
　　按負損害賠償責任者，除法律另有規定或契約另有訂定外，
    應回復他方損害發生前之原狀；該項情形，債權人得請求支
    付回復原狀所必要之費用，以代回復原狀，民法第213條第1
    項、第3項定有明文。債權人所得請求回復原狀之必要費用
    ，倘以修復費用為估定其回復原狀費用之標準，修理時以新
    品換舊品時，應予折舊（最高法院108年度台上字第363號民
    事判決參照）。經查，葉玉滿已將系爭機車損害賠償債權讓
    與原告，有債權讓與證明書附卷可參（見本院桃簡卷第14頁
    ），被告自應賠償原告有關系爭機車回復原狀之必要費用。
    另原告主張系爭機車受損維修費用為1萬2,900元，其中工資
    經全新機車行告知占維修費用25％，其餘為零件費用等情（
    見本院桃簡卷第38頁反面），有全新機車行收據附卷可佐（
    見本院桃簡卷第15頁），堪信為真實，從而系爭機車維修工
    資即為3,225元（計算式：1萬2,900×25％=3,225）、零件費
    用為9,675元（計算式：1萬2,900-3,225=9,675）。依行政
    院所頒固定資產耐用年數表及固定資產折舊率之規定，機械
    腳踏車之耐用年數為3年，依定率遞減法每年折舊1000分之5
    36，其最後1年之折舊額，加歷年折舊累計額，其總和不得
    超過該資產成本原額10分之9，而系爭機車於97年10月出廠
    ，有車籍資料附卷可查（見本院個資卷），至系爭事故發生
    時即109年2月24日，已逾3年，則零件費用扣除折舊額後應
    為968元（計算式：9,675÷10≒968，小數點以下四捨五入）
    ，加計毋庸折舊之工資3,225元，為4,193元（計算式：968+
    3,225=4,193）。
　⒍精神慰撫金：
　　按不法侵害他人之身體、健康、名譽、自由、信用、隱私、
    貞操，或不法侵害其他人格法益而情節重大者，被害人雖非
    財產上之損害，亦得請求賠償相當之金額，民法第195條第1
    項前段亦有明文。次按精神慰撫金之多寡，應斟酌雙方之身
    分、地位、資力與加害程度，及其他各種情形核定相當之數
    額，該金額是否相當，自應依實際加害情形與被害人所受之
    痛苦及雙方之身分、地位、經濟狀況等關係決定之。經查，
    原告因系爭事故受有系爭傷害，精神上受有相當之痛苦，自
    得請求被告賠償精神慰撫金。參酌兩造身分、地位、教育程
    度（個人戶籍資料，見本院個資卷）、經濟狀況（兩造所得
    財產資料，見本院個資卷）、被告過失情節及原告所受傷害
    等一切情狀，認原告請求精神慰撫金應以7萬元為適當。
　⒎基上，原告上開損害金額合計為37萬0,087元（計算式：11萬
    5,894+18萬+4,193+7萬=37萬0,087）。　
四、綜上所述，原告依侵權行為及債權讓與之法律關係，請求被
    告給付37萬0,087元，為有理由，應予准許，逾此部分，則
    無理由，應予駁回。
五、本件原告勝訴部分，係依民事訴訟法第427條規定適用簡易
    程序所為被告敗訴之判決，依同法第389條第1項第3款之規
    定，應依職權宣告假執行。原告敗訴部分，假執行之聲請駁
    回。
六、本件事證已臻明確，原告其餘攻擊方法及證據資料，經本院
    審酌後，認對於判決結果不生影響，爰不一一論述。
七、訴訟費用負擔之依據：民事訴訟法第79條。　
中　　華　　民　　國　　111 　年　　5 　　月　　11　　日
                  桃園簡易庭  法  官  張明宏
以上為正本係照原本作成。
如不服本判決，應於送達後20日內，向本院提出上訴狀並表明上
訴理由，如於本判決宣示後送達前提起上訴者，應於判決送達後
20日內補提上訴理由書（須附繕本）。
如委任律師提起上訴者，應一併繳納上訴審裁判費。   
中　　華　　民　　國　　111 　年　　5 　　月　　11　　日
                              書記官  石曉芸